tr: Model yapım ürün tipi: Aksesuar/yükseltme parçası; Yapıştırıcı; Fırça/aplikatör; Dekal/çıkartma seti; Sergileme tabanı/standı; Elektronik/kontrol bileşeni; Maket kiti; Maket seti (çalışmaya hazır/monte edilmiş); Boya/kaplama; Yedek parça; Manzara/diorama bileşeni; Araç; Diğer
da: Modelbygningsprodukttype: Tilbehør/opgraderingsdel; Klæbemiddel/lim; Pensel/applikator; Decal-/klistermærkesæt; Udstillingsbase/-stander; Elektronik/kontrolkomponent; Modelsæt; Modelsæt (ready-to-run/samlet); Maling/belægning; Reservedel; Landskabs-/dioramakomponent; Værktøj; Andet
ja: 模型製作商品タイプ: アクセサリー/アップグレードパーツ; 接着剤; ブラシ/アプリケーター; デカール/ステッカーセット; ディスプレイベース/スタンド; 電子機器/コントロール部品; 模型キット; 模型セット (完成品/組み立て済み); 塗料/コーティング; 交換部品; シーナリー/ジオラマ部品; ツール; その他
de: Modellbauprodukttyp: Zubehör/Tuningteil; Klebstoff/Kleber; Pinsel/Applikator; Abziehbild/Aufkleber-Set; Display-Sockel/Ständer; Elektronik/Steuerkomponente; Modellbausatz; Modell-Set (Ready-to-run/Zusammengebaut); Farbe/Beschichtung; Ersatzteil; Landschafts-/Diorama-Komponente; Werkzeug; Sonstige
lt-LT: Modeliavimo produkto tipas: Priedas / atnaujinimo dalis; Lipnioji medžiaga / klijai; Teptukas / aplikatorius; Dekolių / lipdukų rinkinys; Ekspozicijos pagrindas / stovas; Elektronikos / valdymo komponentas; Modelio rinkinys; Modelių rinkinys (paruoštas naudoti / surinktas); Dažai / danga; Atsarginė dalis; Dekoracijos / dioramos komponentas; Įrankis; Kita
bg-BG: Тип продукт за изработка на модели: Аксесоар/част за надграждане; Лепило; Четка/апликатор; Комплект ваденки/стикери; Основа за показване/стойка; Електроника/контролен компонент; Комплект за моделиране; Модел (готов за използване/сглобен); Боя/покритие; Резервна част; Компонент за декор/диорама; Инструмент; Друго
sv: Produkttyp för modellbyggande: Tillbehör/uppgraderingsdel; Lim; Pensel/applikator; Dekal-/klistermärkesset; Displaybas/stativ; Elektronik/styrkomponent; Modellbyggsats; Modellset (körklart/monterat); Färg/beläggning; Reservdel; Landskaps-/dioramakomponent; Verktyg; Annan
pt-PT: tipo de produto para modelação: Acessório/peça de melhoria; Adesivo/cola; Pincel/aplicador; Conjunto de decalques/autocolantes; Base/suporte de exposição; Componente eletrónico/controlo; Kit de modelismo; Conjunto de modelismo (pronto a usar/montado); Tinta/revestimento; Peça de substituição; Componente de cenário/diorama; Ferramenta; Outro
sl-SI: Vključeni predmeti v kompletu za maketarstvo: Dodatek/nadgradni del; Lepilo; Čopič/aplikator; Komplet dekalov/nalepk; Razstavno podnožje/stojalo; Elektronska/nadzorna komponenta; Modelarski komplet; Modelarski komplet (pripravljen na vožnjo/sestavljen); Barva/premaz; Nadomestni del; Komponenta za sceno/dioramo; Orodje; Drugo
cs: Typy modelářského produktu: Příslušenství / vylepšení; Lepidlo; Štětec/aplikátor; Sada obtisků / samolepek; Výstavní podstavec/stojánek; Elektronika / řídicí prvek; Modelářská stavebnice; Sada modelu (sestavená / připravená k provozu); Barva/nátěr; Náhradní díl; Prvek scenerie / diorámatu; Nářadí; Jiné
ko: 모형 제작 제품 유형: 액세서리/업그레이드 부품; 점착제/접착제; 브러시/어플리케이터; 데칼/스티커 세트; 디스플레이 베이스/스탠드; 전자/제어 구성 요소; 모형 키트; 모형 세트(조립/구동 준비 완료); 페인트/코팅; 교체 부품; 풍경/디오라마 구성 요소; 도구; 기타
pl: Typ produktu modelarskiego: Akcesoria/część do ulepszenia; Klej; Pędzel/aplikator; Zestaw kalkomanii/naklejek; Podstawa ekspozycyjna/stojak; Komponent elektroniczny/sterujący; Zestaw modelarski; Model (gotowy do uruchomienia/zmontowany); Farba/powłoka; Część zamienna; Element scenerii/dioramy; Narzędzie; Inny
pt-BR: Modelismo tipo de produto: Acessório/peça de melhoria; Adesivo/cola; Pincel/aplicador; Conjunto de decalques/adesivos; Base de exibição/suporte; Eletrônica/componente de controle; Kit de modelo; Conjunto de modelo (pronto para uso/montado); Tinta/revestimento; Peça de reposição; Componente de cenário/diorama; Ferramenta; Outro
nl: Modelbouw producttype: Accessoire/upgrade-onderdeel; Lijm; Penseel/applicator; Decal-/stickerset; Displayvoet/-standaard; Elektronica-/besturingscomponent; Modelbouwkit; Modelset (ready-to-run/gemonteerd); Verf/coating; Vervangend onderdeel; Scenery-/dioramacomponent; Gereedschap; Overig
el: Τύπος προϊόντος μοντελισμού: Αξεσουάρ/ανταλλακτικό αναβάθμισης; Συγκολλητικό/κόλλα; Πινέλο/εφαρμογέας; Σετ χαλκομανιών/αυτοκόλλητων; Βάση/σταντ έκθεσης; Ηλεκτρονικά/εξάρτημα ελέγχου; Κιτ μοντελισμού; Σετ μοντελισμού (έτοιμο για χρήση/συναρμολογημένο); Χρώμα/επίστρωση; Ανταλλακτικό; Σκηνικό/εξάρτημα διοράματος; Εργαλείο; Άλλο
vi: Loại sản phẩm làm mô hình: Phụ kiện/bộ phận nâng cấp; Chất kết dính/keo dán; Cọ vẽ/dụng cụ bôi; Bộ đề can/hình dán; Đế/giá trưng bày; Linh kiện điện tử/điều khiển; Bộ lắp ráp mô hình; Bộ mô hình (sẵn sàng chạy/đã lắp ráp); Sơn/lớp phủ; Phụ tùng thay thế; Thành phần bối cảnh/sa bàn; Dụng cụ; Khác
it: Tipo di prodotto per modellismo: Accessorio/parte di aggiornamento; Adesivo/colla; Pennello/applicatore; Set di decalcomanie/adesivi; Base/supporto da esposizione; Elettronica/componente di controllo; Kit di modellismo; Set di modelli (pronto all’uso/assemblato); Vernice/rivestimento; Parte di ricambio; Componente di scenario/diorama; Strumento; Altro
zh-TW: 模型製作商品類型: 配件/升級零件; 黏著劑/膠水; 畫筆/塗抹工具; 水貼/貼紙組; 展示底座/支架; 電子/控制元件; 模型套件; 模型組 (即行/已組裝); 顏料/塗料; 替換零件; 場景/情境模型元件; 工具; 其他
th: การทำโมเดล ประเภทสินค้า: อุปกรณ์เสริม/ชิ้นส่วนอัปเกรด; กาว; แปรง/อุปกรณ์ทา; ชุดรูปลอก/สติกเกอร์; ฐานตั้งโชว์/ขาตั้ง; ชิ้นส่วนอิเล็กทรอนิกส์/ควบคุม; ชุดประกอบโมเดล; ชุดโมเดล (พร้อมใช้งาน/ประกอบสำเร็จ); สี/น้ำยาเคลือบ; อะไหล่เปลี่ยน; ชิ้นส่วนฉาก/ไดโอรามา; เครื่องมือ; อื่นๆ
en: Model making product type: Accessory/upgrade part; Adhesive/glue; Brush/applicator; Decal/sticker set; Display base/stand; Electronics/control component; Model kit; Model set (ready-to-run/assembled); Paint/coating; Replacement part; Scenery/diorama component; Tool; Other
zh-CN: 模型制作产品类型: 配件/升级部件; 黏合剂/胶水; 刷子/涂抹器; 贴花/贴纸套装; 展示底座/支架; 电子产品/控制组件; 模型套件; 模型套装（即开即用/已组装）; 涂料/涂层; 替换部件; 场景/微缩景观组件; 工具; 其他
nb: Produkttype for modellbygging: Tilbehør/oppgraderingsdel; Lim; Pensel/applikator; Dekal-/klistremerkesett; Utstillingsbase/stativ; Elektronikk/kontrollkomponent; Modellsett; Modellsett (klar til bruk/montert); Maling/belegg; Reservedel; Natur-/dioramakomponent; Verktøy; Annet
hu: Modellkészítési terméktípus: Kiegészítő/fejlesztő alkatrész; Ragasztó; Ecset/applikátor; Matrica-/levonókészlet; Kijelzőtalp/állvány; Elektronika/vezérlő komponens; Modellkészlet; Modellkészlet (menetkész/összeszerelt); Festék/bevonat; Cserealkatrész; Díszlet/dioráma elem; Szerszám; Egyéb
fr: Type de produit de modélisme: Accessoire/pièce d’amélioration; Adhésif/colle; Pinceau/applicateur; Ensemble de décalcomanies/autocollants; Base de présentation/support; Composant électronique/de commande; Kit de maquette; Ensemble de modèles (prêt à rouler/assemblé); Peinture/revêtement; Pièce de rechange; Élément de décor/diorama; Outil; Autre
ro-RO: Sfaturi de produs pentru realizarea de modele: Accesoriu/piesă de upgrade; Adeziv/lipici; Pensulă/aplicator; Set de decalcomanii/autocolante; Bază/suport de expunere; Componentă electronică/de control; Kit machetă; Set machetă (gata de utilizare/asamblat); Vopsea/strat de acoperire; Piesă de schimb; Componentă peisaj/dioramă; Instrument; Altele
fi: Pienoismallituotteen tyyppi: Lisävaruste/päivitysosa; Liima; Sivellin/applikaattori; Siirtokuva-/tarrasarja; Esittelyjalusta/-teline; Elektroniikka/ohjauskomponentti; Rakennussarja; Pienoismallisarja (käyttövalmis/koottu); Maali/pinnoite; Varaosa; Maisema-/dioraamakomponentti; Työkalu; Muu
es: Tipo de producto de modelismo: Accesorio/pieza de mejora; Adhesivo/pegamento; Pincel/aplicador; Set de calcomanías/pegatinas; Base de exhibición/soporte; Componente de electrónica/control; Kit de modelo; Set de modelo (listo para usar/ensamblado); Pintura/revestimiento; Pieza de repuesto; Componente de escenografía/diorama; Herramienta; Otro
hr-HR: Vrsta proizvoda za izradu modela: Dodatak / dio za nadogradnju; Ljepilo; Kist/aplikator; Komplet preslikača/naljepnica; Baza za izlaganje / stalak; Elektronika / upravljačka komponenta; Komplet za izradu modela; Komplet modela (spremno za vožnju / sastavljeno); Boja/premaz; Zamjenski dio; Pejzaž / komponenta za dioramu; Alat; Ostalo
sk-SK: Typ produktu pre modelárstvo: Príslušenstvo/vylepšovací diel; Lepidlo; Štetec/aplikátor; Súprava obtlačkov/nálepiek; Výstavná základňa/stojan; Elektronika/ovládací komponent; Modelárska súprava; Modelárska súprava (pripravená na použitie/zmontovaná); Farba/náter; Náhradný diel; Kulisa/komponent diorámy; Nástroj; Iné
ru: Тип продукта для моделирования: Аксессуар/деталь для модернизации; Клей; Кисть/аппликатор; Набор декалей/наклеек; Подставка/витрина для модели; Электронный/управляющий компонент; Сборная модель; Готовая модель (собранная); Краска/покрытие; Запасная часть; Компонент диорамы/декорации; Инструмент; Другое